【裁判字號】    97,審訴,1602
【裁判日期】    970731
【裁判案由】    毒品危害防制條例
【裁判全文】
臺灣桃園地方法院刑事判決            97年度審訴字第1602號
公  訴  人  臺灣桃園地方法院檢察署檢察官
被      告  甲○○
指定辯護人  本院公設辯護人  陳瑞明
上列被告因違反毒品危害防制條例案件，經檢察官提起公訴（97
年度毒偵字第1256號），嗣於本院準備程序進行中，被告就被訴
事實為有罪之陳述，經本院告知簡式審判程序意旨，並聽取公訴
人、被告之意見後，本院合議庭裁定依簡式審判程序審理，並判
決如下：
    主  文
甲○○施用第一級毒品，累犯，處有期徒刑玖月，扣案之海洛因
壹包連同包裝袋壹只（毛重零點肆公克，因鑑驗使用零點零貳公
克）、海洛因殘渣袋壹只均沒收銷燬之；又施用第二級毒品，累
犯，處有期徒刑陸月。應執行有期徒刑壹年壹月，扣案之海洛因
壹包連同包裝袋壹只（毛重零點肆公克，因鑑驗使用零點零貳公
克）、海洛因殘渣袋壹只均沒收銷燬之。
    事  實
一、甲○○前有公共危險、違反毒品危害防制條例等前科，其中
    於民國93年間，因違反毒品危害防制條例案件，經本院以93
    年度訴字第1945號判決判處應執行有期徒刑8 月（其中施用
    第一級毒品部分判處有期徒刑7 月，施用第二級毒品部分判
    處有期徒刑3 月）確定，於95年9 月30日縮短刑期執行完畢
    。另於95年間，因違反毒品危害防制條例案件，經本院以95
    年度訴字第1359號判決判處有期徒刑8 月確定，並經本院以
    96年度聲減字第732 號裁定減為有期徒刑4 月確定，於96年
    7 月16日執行完畢出監（均構成累犯）。
二、被告另於90年間，因施用毒品案件，經本院以90年度毒聲字
    第4529號裁定送觀察、勒戒後，認無繼續施用毒品之傾向，
    於91年3 月26日執行完畢釋放，並經臺灣桃園地方法院檢察
    署檢察官於同日以90年度毒偵字第3713號為不起訴處分確定
    。又於93年間，因施用毒品案件，經本院以93年度毒聲字第
    613 號裁定送觀察、勒戒後，於93年10月9 日因法律修正報
    結釋放出所，本次施用毒品犯行並經本院以93年度訴字第19
    45號判決判處應執行有期徒刑8 月確定。猶不知悛悔，明知
    海洛因、甲基安非他命係業經公告列為毒品危害防制條例第
    2 條第2 項第1 款、第2 款之第一、二級毒品，不得非法持
    有、施用，竟基於施用第一級毒品海洛因之犯意，於97年3
    月7 日17時許，在桃園縣大園鄉○○村○○路218 號2 樓友
    人住處內，施用第一級毒品海洛因1 次；另基於施用第二級
    毒品甲基安非他命之犯意，於同日某時，在上址施用第二級
    毒品甲基安非他命1 次。嗣於同日20時50分許，在上址前空
    地為警查獲，並扣得其所有之海洛因1 包連同包裝袋1 只（
    毛重0. 4公克，因鑑驗使用0.02公克）及海洛因殘渣袋1 只
    。
三、案經桃園縣政府警察局大園分局報請臺灣桃園地方法院檢察
    署檢察官偵查起訴。
    理  由
一、本案被告甲○○所犯之罪，並非法定刑為死刑、無期徒刑或
    最輕本刑3 年以上有期徒刑之罪，亦非高等法院管轄第一審
    之案件，而被告於準備程序中就被訴事實已為有罪之陳述，
    經本院告知簡式審判程序之旨，並聽取被告與公訴人之意見
    後，本院合議庭乃依刑事訴訟法第273 條之1 第1 項規定，
    裁定由受命法官獨任進行簡式審判程序，合先敘明。
二、訊據被告甲○○對其於上揭時、地，分別施用第一級毒品海
    洛因及第二級毒品甲基安非他命之犯罪事實坦承不諱。而員
    警查獲被告後所採集之尿液檢體，經送請台灣檢驗科技股份
    有限公司以酵素免疫分析法初步檢驗，再佐以氣相層析質譜
    儀分析法確認檢驗結果確呈鴉片類陽性反應、安非他命類陽
    性反應，此有桃園縣政府警察局大園分局被採尿人姓名編號
    對照表、台灣檢驗科技股份有限公司濫用藥物檢驗報告各1
    份附卷可稽，而以氣相層析質譜儀作藥物及其代謝產物之定
    性及定量分析，幾乎不會有偽陽性反應產生，為毒品檢驗學
    之常規，亦為本院辦理相關違反毒品危害防制條例案件所知
    悉，上開檢驗結果當足以認定為真實。且現場查獲之白色粉
    末1 包連同包裝袋1 只（毛重0.4 公克，因鑑驗使用0.02公
    克），經送台灣檢驗科技股份有限公司鑑驗結果，確含海洛
    因成分，此有濫用藥物檢驗報告1 紙附卷可憑。此外，有海
    洛因殘渣袋1 只扣案可佐，復有現場照片6 張在卷可稽，足
    見被告上開自白確與事實相符，應堪採信。綜上所述，本件
    事證明確，被告上揭犯行堪以認定，應予依法論科。
三、核被告所為，係犯毒品危害防制條例第10條第1 項之施用第
    一級毒品海洛因罪、同條例第10條第2 項之施用第二級毒品
    甲基安非他命罪。其施用前後持有第一級、第二級毒品之低
    度行為，為其施用第一級、第二級毒品之高度行為所吸收，
    不另論罪。查被告前有如事實欄所載之犯罪科刑執行情形，
    有臺灣桃園地方法院檢察署刑案資料查註紀錄表、臺灣高等
    法院被告前案紀錄表各1 份在卷可參，被告於前案執行完畢
    後5 年內故意再犯本件有期徒刑以上之罪，均為累犯，各應
    依刑法第47條第1 項之規定加重其刑。爰審酌被告因施用毒
    品案，前經觀察、勒戒後，復因施用毒品案，迭經檢察官依
    法訴追，仍不知悔改、警惕，猶繼續施用毒品，本不宜寬貸
    ，惟此乃自戕行為及被告犯後已坦承悔悟，分別量處如主文
    所示之刑，並定應執行之刑。
四、末查，扣案之白色粉末1 包連同包裝袋1 只（毛重0.4 公克
    ，因鑑驗使用0.02公克），經送驗結果，確係第一級毒品海
    洛因，此有台灣檢驗科技股份有限公司濫用藥物檢驗報告附
    卷可憑，應依毒品危害防制條例第18條第1 項前段規定，沒
    收銷燬之；包裹第一級毒品海洛因之包裝袋與前開毒品無從
    完全剝離，併依毒品危害防制條例第18條第1 項前段規定，
    沒收銷燬之。另扣案之海洛因殘渣袋1 只，係用以包裹第一
    級毒品海洛因之包裝袋，而海洛因已經被告施打殆盡，且被
    告施打該物尿液中驗出嗎啡類陽性反應，被告復自白施打海
    洛因，俱如前述，足見塑膠袋係殘留有毒品海洛因，應依毒
    品危害防制條例第18條第1 項前段規定，沒收銷燬之。
據上論斷，應依刑事訴訟法第273 條之1 第1 項、第299 條第1
項前段，毒品危害防制條例第10條第1 項、第2 項、第18條第1
前段，刑法第11條、第47條第1 項、第51條第5 款，判決如主文
。
本案經檢察官唐道發到庭執行職務。
中    華    民    國    97    年    7     月    31    日
                  刑事庭  法  官  徐  培  元
以上正本證明與原本無異。
如不服本判決書應於送達後10日內向本院提出上訴狀。
                          書記官  楊  美  慧
中    華    民    國    97    年    7     月    31    日
附錄本案論罪科刑法條：
毒品危害防制條例第10條
施用第一級毒品者，處六月以上五年以下有期徒刑。
施用第二級毒品者，處三年以下有期徒刑。


司法院資訊處製作；財團法人民間司法改革基金會備份。
